臺灣高等法院臺中分院刑事判決　　　 96年度交上易字第621號
上　訴　人　臺灣臺中地方法院檢察署檢察官
被　　　告　丁○○
選任辯護人　辛　武律師
上列上訴人因被告業務過失傷害案件，不服臺灣臺中地方法院95
年度交易字第857號中華民國96年1月31日第一審判決（起訴案號
：臺灣臺中地方法院檢察署95年度偵字第22722號），提起上訴
，本院判決如下：
    主  文
上訴駁回。
    事實及理由
一、本案經本院審理結果，認第一審判決認事用法及量刑均無不
    當，應予維持，除補充被告在本院準備程序、審理中坦承業
    務過失傷害犯行外（見本院卷第二一頁、四二頁及其背面）
    ，其餘並引用第一審判決書記載之事實、證據及理由（如附
    件）。又，本件待證事實已臻明瞭，被告之辯護人爭執被告
    與被害人過失程度，聲請全案再送臺灣省車輛行車肇事鑑定
    委員會覆議鑑定云云，核無必要，併此敘明。
二、上訴人即臺灣臺中地方法院檢察署檢察官上訴雖稱：被告犯
    行致告訴人乙○○、丙○○遭受嚴重傷害，且肇事後迄未與
    告訴人達成民事和解，致告訴人等身體、精神均遭致莫大傷
    害，原審僅判處被告有期徒刑五月，得易科罰金，顯然量刑
    過輕云云。按量刑輕重係屬事實審法院得依職權自由裁量之
    事項，苟已斟酌刑法第五十七條各款所列情狀而未逾越法定
    刑度，不得遽指為違法（最高法院七十二年度台上字第六六
    九六號、七十五年度台上字第七０三三號判例要旨參照）；
    且在同一犯罪事實與情節，如別無其他加重或減輕之原因，
    下級審量定之刑，亦無過重或失輕之不當情形，則上級審法
    院對下級審法院之職權行使，原則上應予尊重（最高法院八
    十五年度台上字第二四四六號裁判意旨參照）。原審審酌被
    告之交通過失情節重大，並分別造成告訴人乙○○、丙○○
    腿部皮膚壞死及踝骨骨折，傷勢非輕，對於彼等二人正常之
    起居生活亦影響至鉅，被告犯罪所生危害已不容小覷；且被
    告迄今仍未能與告訴人乙○○、丙○○達成民事和解，犯後
    態度非無可議，並參以被告具有專科畢業學歷之智識程度、
    於警詢及偵審中均能坦承犯行之態度等一切情狀，量處有期
    徒刑五月，併諭知易科罰金之折算標準。已充分斟酌被告過
    失程度及未與告訴人達成和解之犯罪情狀，其量刑堪稱妥適
    。檢察官上訴意旨以量刑過輕指摘原判決不當，自無理由，
    應予駁回。
三、據上論斷，應依刑事訴訟法第三百七十三條、第三百六十八
    條，判決如主文。
本案經檢察官甲○○到庭執行職務。
中　　華　　民　　國　　96　　年　　5 　　月　　24　　日
            刑事第八庭  審判長法  官  羅  得  村
                              法  官  張  靜  琪
                              法  官  陳  宏  卿
上列正本證明與原本無異。
不得上訴。
                              書記官  柯  孟  伶
中　　華　　民　　國　　96　　年　　5 　　月　　24　　日
